# 投资基金如何核算

提问人：bestxulin 时间：2019-04-09 20:47:31
长投准则规定，风险投资机构、共同基金以及类似主体持有的、在初始确认时按照《企业会计准则第 22 号——金融工具确认和计量》的规定以公允价值计量且其变动计入当期损益的金融资产。
这里面所讲的，是不是可以理解为如果投资基金持有的投资，初始确认时只能划分为以公允价值计量且其变动计入当期损益的金融资产？
能否初始确认为可供出售的金融资产？
对于此种投资，如何确定其适用长期股权投资准则还是金融工具准则呢？

回答人：chenyiwei
这一规定与合并报表准则中对 “投资性主体” 的规定存在不衔接之处。根据合并报表准则第二十一条规定，“如果母公司是投资性主体，则母公司应当仅将为其投资活动提供相关服务的子公司（如有）纳入合并范围并编制合并财务报表；其他子公司不应当予以合并，母公司对其他子公司的投资应当按照公允价值计量且其变动计入当期损益。” 即投资性主体对其他子公司的投资 “应当” 按照公允价值计量且其变动计入当期损益，而没有其他选择；
而在长期股权投资准则下，这样的表述似乎可以理解为具有是否指定的选择权。
个人理解，从保持两者的逻辑一致性出发，如果长投准则中的 “风险投资机构、共同基金以及类似主体” 也符合合并报表准则对“投资性主体”的定义和特征的，则其除了对 “为其投资活动提供相关服务的子公司” 以外的其他权益性投资都指定为以公允价值计量且其变动计入损益，而不是作为长投或其他类别的金融资产。

提问人：Winkeytan 时间：2019-09-27 15:56:54
请教陈版， 1 、基金管理公司一般都属于投资性主体吧？ 2 、如果 1 是的话，那么其对所管理基金的投资，是否无论是否实现控制、共同控制或重大影响，都应该计入 FVTPL 呢？ 3 、如果 2 成立，那么在实现控制、共同控制或共同影响的情况下，是否会计科目计入 FVTPL，但报表项目要列入“其他流动/非流动资产”，并像长投一样后续按成本法或权益法计量？ 4 、如果 3成立，那这样的计量方式（按成本法或权益法计量，而非公允价值）是否跟FVTPL 的定义矛盾了呢？

回答人：chenyiwei
管理公司本身的主要业务是通过提供管理服务收取管理费和业绩报酬，不属于投资性主体。

提问人：Winkeytan 时间：2019-09-29 09:45:03
谢谢陈版！还需进一步请教一下：基金管理公司不属于投资性主体，那其成立的基金（公司制或合伙制）是否属于投资性主体呢？ 2 、基金持有的共同控制或有重大影响的被投资企业，按长投准则的规定，是否都可以选择按长投计量或按 FVTPL 计量呀？

回答人：chenyiwei
1 、基金是投资性主体。 2 、可以。